# 请教陈版，合同融资成份判断

提问人：dotaauditor 时间：2021-06-22 13:33:06
背景：A公司为大宗商品贸易公司，每年贸易额千亿。销售均采用先款后货模式，合同中约定付款方式有两类： 1 、银行汇款-按照正常商品市价付款； 2 、承兑汇票付款——此方式下，在商品市价基础上，以市场利率上浮10%作为加成率，收取承兑汇票，例如，商品价 100 万元，加成率5%，对方需直接支付 105 万元的承兑汇票。
请教陈版主，在第二种模式下： 5 万元加成金额，对于A公司，应当作为营业收入，还是利息收入？是否可以理解为提供的金融服务？

回答人：chenyiwei
应视同提供金融服务确认利息收入。另外对这类企业需高度关注收入确认是否应采用净额法。